臺灣彰化地方法院刑事判決　　　　　　　100年度訴更字第3號
公　訴　人　臺灣彰化地方法院檢察署檢察官
被　　　告　賴秉義
上列被告因妨害風化案件，經檢察官提起公訴（99年度偵字第70
94號），本院以100 年度訴字第583 號判決後，檢察官不服提起
上訴，經臺灣高等法院臺中分院以100 年度上訴字第1615號撤銷
原判決發回更審，被告於準備程序進行中就被訴事實為有罪之陳
述，經本院合議庭裁定改依簡式審判程序審理，判決如下：
    主  文
賴秉義共同意圖使女子與他人為性交之行為，而媒介以營利，處
有期徒刑參月，如易科罰金，以新臺幣壹仟元折算壹日。
    事  實
一、緣賴秉義前於民國99年4 月初某日起至99年4 月6 日止，因
    媒介女子與他人性交以營利之犯行，為警於99年4 月6 日當
    場查獲，嗣經臺灣彰化地方法院檢察署檢察官於99年4 月12
    日以99年度速偵字第828 號聲請簡易判決處刑，並經本院於
    99年5 月18日以99年度簡字第746 號判決處有期徒刑3 月，
    於99年9 月7 日以99年度簡上字第109 號駁回上訴，緩刑3
    年而確定（下稱前案，未構成累犯）。詎賴秉義於前案遭查
    獲後之偵審期間（即99年4 月6 日至同年5 月17日間之某日
    ），明知李世仁（即起訴書所指真實姓名年籍不詳，綽號「
    大哥」之成年男子）係以媒介女子與不特定男客為性交藉以
    牟利為業，為尋求李世仁協助、解決前案訴訟，竟於前開時
    間，在彰化縣某不詳地點，復與李世仁及其餘姓名年籍不詳
    之成年人共同基於意圖使女子與他人為性交行為，而媒介以
    營利之犯意聯絡，由李世仁在報紙上刊登應徵服務小姐之廣
    告，待於男客要求性交易服務時，再由李世仁或其餘姓名年
    籍不詳之成年人通知俗稱「馬伕」之賴秉義，駕駛車牌號碼
    為CH-8849 自小客車搭載成年應召女子至指定地點與男客從
    事性交易，而媒介成年應召女子與不特定男客從事有對價之
    性交行為，每次性交易代價為新臺幣（下同）2,000 元或2,
    500 元，由應召女子分得1,300 元後，將其餘款項交予賴秉
    義，賴秉義扣除其應得之報酬後，再將剩餘款項交予李世仁
    ，賴秉義與李世仁及其餘姓名年籍不詳之成年人即以此牟利
    。嗣於99年5 月17日某時許，賴秉義始接獲其餘姓名年籍不
    詳之成年人通知，知悉男客黃顯皓要求性交易服務後，賴秉
    義遂於同日18時34分許、18時58分許、19時03分許，以其父
    親賴振坤所有，門號0000000000號行動電話作為聯絡工具，
    聯絡搭載成年應召女子蔡雯鈺後，旋載送蔡雯鈺至彰化縣員
    林鎮○○街295 號5 樓蜜雪兒賓館與男客黃顯皓從事性交易
    ，媒介成年應召女子蔡雯鈺與男客黃顯皓為性交行為，俟經
    警循而查悉上情。
二、案經彰化縣警察局員林分局報告臺灣彰化地方法院檢察署檢
    察官偵查起訴。
    理  由
一、本案被告賴秉義所犯之罪，並非法定刑為死刑、無期徒刑或
    最輕本刑3 年以上有期徒刑之罪，亦非高等法院管轄第一審
    之案件，其於本院準備程序中就被訴事實已為有罪之陳述，
    本院乃裁定進行簡式審判程序。又簡式審判程序之證據調查
    ，依刑事訴訟法第273 條之2 規定，不受同法第159 條第1
    項審判外陳述排除之限制，再被告對於卷內之各項證據亦不
    爭執證據能力，故卷內所列之各項證據，自得作為證據，先
    予敘明。
二、上揭犯罪事實，業據被告於本院審理時坦承不諱，核與證人
    即成年應召女子蔡雯鈺於警詢及偵查中之證述、證人即男客
    黃顯皓於警詢時之證述、證人李世仁於臺灣彰化地方法院檢
    察署100 年度他字第323 號案件偵查中之證述俱相符（見彰
    化縣警察局員林分局警卷第9 頁至第20頁、99年度偵字第70
    94號偵卷第42頁至第43頁、本院卷二第39頁反至第41頁反）
    ，復有監視器翻拍照片1 張、現場照片8 張、通聯調閱查詢
    單、中華郵政股份有限公司100 年5 月6 日儲字第10000726
    52號函暨所附帳號為00000000000000號帳戶之客戶基本資料
    、歷史交易清單各1 份（見彰化縣警察局員林分局警卷第35
    頁至第38頁、第40頁、99年度偵字第7094號偵卷第10頁至第
    14頁、本院卷二第43頁至第54頁）附卷供查，足見被告任意
    性自白與事實相符，本件事證明確，其犯行堪以認定，應予
    依法論科。
三、又被告於99年4 月初某日起至99年4 月6 日止，因媒介女子
    與他人性交以營利之犯行，經員警於99年4 月6 日當場查獲
    ，臺灣彰化地方法院檢察署檢察官於99年4 月12日以99年度
    速偵字第828 號聲請簡易判決處刑後，並經本院以99年度簡
    字第746 號、99年度簡上字第109 號判決在案等情，有前案
    相關卷證在卷可查；而被告於本院審理時自承：伊於99年4
    月6 日前案被查獲後，就知道幫李世仁載小姐是違法的，伊
    被查獲後本來不想再做，但李世仁說會幫伊解決官司，替伊
    繳交罰金，因此伊後來才又想幫李世仁等語（見本院卷一第
    13頁），足見被告於前案偵審期間，不知警惕，於99年5 月
    17日復另行起意，再度與李世仁及其餘姓名年籍不詳之成年
    人共同為本案媒介女子與他人性交以營利之行為，則被告於
    前案犯行遭查獲後，既經停止且無意續與李世仁及其餘姓名
    年籍不詳之成年人共同媒介女子與他人性交以營利，嗣於99
    年5 月17日，方因前案訴訟因素而再為媒介女子與他人為性
    交易行為，足認被告先後2 次被查獲犯行，顯非自始基於同
    一犯意為之，其本案犯行既係另行起意所為，即與前案經判
    決確定之犯行不生一部與全部之實質上或裁判上一罪關係，
    當非前案判決效力所及，併予說明。
四、核被告賴秉義所為，係犯刑法第231 條第1 項之媒介性交以
    營利罪。被告與李世仁及其餘姓名年籍不詳之成年人間，有
    犯意聯絡及行為分擔，應論以共同正犯。爰審酌被告不思正
    途謀取財富，明知政府執法單位極力掃蕩色情，仍為圖一己
    私利，而為前開犯行，助長社會不良風氣、敗壞善良風俗，
    行為實不足取，惟念其犯後坦承犯行，態度尚佳，已有悔意
    ，且僅擔任「馬伕」，所得非高等一切情狀，量處如主文所
    示之刑，並諭知易科罰金之折算標準。至門號為0000000000
    號行動電話1 支（含SIM 卡1 枚），雖係供被告犯本案妨害
    風化罪所用之物，然係被告之父親賴振坤所有，並非被告、
    李世仁或其餘姓名年籍不詳之成年人所有，業據其於偵查中
    供承在卷（見99年度偵字第7094號偵卷第92頁），且非違禁
    物，爰不予宣告沒收，附此說明。
據上論斷，應依刑事訴訟法第273 條之1 第1 項、第299 條第1
項前段，刑法第28條、第231 條第1 項、第41條第1 項前段，刑
法施行法第1 條之1 ，判決如主文。
本案經檢察官黃顗雯到庭執行職務。
中    華    民    國   100    年    11    月    24    日
                  刑事第三庭    法  官  簡佩珺
以上正本證明與原本無異。
如不服本判決應於收受判決後10日內向本院提出上訴書狀，並應
敘述具體理由；其未敘述上訴理由者，應於上訴期間屆滿後20日
內向本院補提理由書(均須按他造當事人之人數附繕本)「切勿逕
送上級法院」。
中    華    民    國   100    年    11    月    24    日
                                書記官  王惠嬌
附錄犯罪科刑法條：
中華民國刑法第231條
（圖利使人為性交或猥褻罪）
意圖使男女與他人為性交或猥褻之行為，而引誘、容留或媒介以
營利者，處 5 年以下有期徒刑，得併科 10 萬元以下罰金。以
詐術犯之者，亦同。
公務員包庇他人犯前項之罪者，依前項之規定加重其刑至二分之